# 请教陈版，关于收入总额法净额法确认

提问人：ask123 时间：2021-03-11 14:33:04
请教陈版，A公司从事贸易业务，业务模式为：A公司根据客户订单向供应商下单，分别与客户和供应商签订销售和采购合同，由供应商直接送货给客户，A公司没有存货，但与客户共同对货物进行验收和抽检，保证货物的质量、数量、规格型号与合同相符并承担责任，与客户进行结算。销售合同约定因商品质量问题、延期交货等原因给客户造成损失的，A公司承担一切相关费用及由此给客户造成的一切损失。而且A公司销售的价格是与客户双方协商决定的，第三方没有参与协商，没有定价权。A主导了商品的销售并获取销售的经济利益，也承担因商品折价、销售款项无法回收等情况造成的风险和损失。请教陈版，根据以上条款和判断，是否可以认定A公司为主要责任人，以总额法确认收入？

回答人：chenyiwei
这种模式下采用净额法可能性较大，因为没有证据表明：在客户取得商品的控制权之前，该商品的控制权归属于A公司。“客户共同对货物进行验收和抽检，保证货物的质量、数量、规格型号与合同相符并承担责任”更多地是向客户提供的一种辅助服务或者担保。